臺灣高等法院民事裁定
111年度抗字第13號
抗  告  人  盛華金國際企業有限公司

法定代理人  林正昌
上列抗告人因與相對人劉秀治間聲明異議事件，對於中華民國11
0年11月12日臺灣士林地方法院110年度執事聲字第104號裁定提
起抗告，本院裁定如下：
    主      文
抗告駁回。
抗告費用由抗告人負擔。 
    理      由
一、本件抗告人持臺灣新北地方法院106年度訴字第1037號民事
    確定判決、原法院105年度訴字第1145號、第1146號民事確
    定判決（下合稱系爭確定判決）為執行名義，向原法院聲請
    對相對人依原法院106年度士簡聲字第98號裁定提存之擔保
    金新臺幣（下同）35萬元（原法院106年度存字第1487號，
    下稱系爭擔保金）為強制執行，經原法院於民國109年8月10
    日以106年度司執祥字第37418號執行命令扣押系爭擔保金（
    下稱系爭扣押命令），相對人對之聲明異議，原法院司法事
    務官於110年10月27日裁定駁回抗告人對系爭擔保金強制執
    行之聲請（下稱原處分），抗告人不服，提出異議，原法院
    於110年11月12日裁定駁回異議（下稱原裁定），抗告人不
    服，提起本件抗告。其異議及抗告意旨略以：相對人依系爭
    確定判決，於繼承被繼承人陳建春之遺產範圍內負清償責任
    ，而伊已提出相對人就陳建春遺產中之不動產繼續收取租金
    、就陳建春及群達通運有限公司（下稱群達公司）名下帳戶
    內資金及群達公司營運資金操作運用之事證，形式上足認系
    爭擔保金亦為陳建春之遺產，乃相對人漏報遺產，依強制執
    行法第30條之1準用民事訴訟法第277條但書規定，伊已盡舉
    證之責。相對人曾對系爭扣押命令聲明異議，但又撤回，即
    已自認系爭擔保金為陳建春之遺產。原裁定逕認系爭擔保金
    為相對人之固有財產，已逾越形式審查範圍，應予廢棄等語
    。　　
二、按執行法院如發現債權人查報之財產確非債務人所有者，應
    命債權人另行查報，於強制執行開始後始發現者，應由執行
    法院撤銷其執行處分，強制執行法第17條定有明文。又為限
    定繼承之繼承人，就被繼承人之債務，唯負以遺產為限度之
    物的有限責任，故就被繼承人之債務為執行時，限定繼承人
    僅就遺產之執行居於債務人之地位，債權人就限定繼承人之
    固有財產聲請強制執行者，應認限定繼承人為第三人，如依
    該財產之外觀，可認定執行之財產為其固有財產時，即非無
    上開強制執行法規定之適用（最高法院102年度台抗字第85
    號裁定意旨參照）。
三、查系爭擔保金係相對人於106年12月20日依原法院106年度士
    簡聲字第98號裁定所為提存，而該裁定係命相對人得供擔保
    停止執行，有原法院106年度存字第1487號提存書及106年度
    士簡聲字第98號裁定可稽（見原法院卷第39頁、本院卷第53
    、123頁），又相對人主張系爭擔保金係其於106年12月19日
    由其名下之陽信銀行帳戶提領現金36萬元，亦提出其帳戶之
    存摺封面及內頁交易明細足憑（見本院卷第101-105頁），
    外觀已可認定系爭擔保金為相對人之固有財產，並非陳建春
    之遺產，自不得為抗告人依系爭確定判決得聲請強制執行之
    標的。從而依上開說明，原處分認相對人聲明異議為有理由
    而駁回抗告人就系爭擔保金所為強制執行之聲請，及原裁定
    駁回抗告人之異議，於法均無不合。至抗告人雖主張相對人
    有就陳建春所遺不動產收取租金、操作陳建春所遺存款及通
    達公司營運資金，且相對人已自認系爭擔保金為陳建春遺產
    ，法院應依民事訴訟法第277條但書規定減輕其舉證責任云
    云。惟查相對人雖曾於110年7月2日聲明異議並於同年8月17
    日撤回，但並未自認系爭擔保金為陳建春遺產（見本院卷第
    95-97頁），至於抗告人能否證明系爭擔保金來自於陳建春
    遺產，乃屬實體上爭執，執行法院尚無從依形式審查，抗告
    人如有爭執，應另循訴訟途徑解決。　　
四、據上論結，本件抗告為無理由，裁定如主文。 
中　　華　　民　　國　　111 　年　　1 　　月　　 26 　日
                  民事第二十五庭
                      審判長法  官  謝碧莉
                            法  官  楊惠如
                            法  官  林晏如
正本係照原本作成。
本裁定除以適用法規顯有錯誤為理由外，不得再抗告。如提起再
抗告，應於收受送達後10日內委任律師為代理人向本院提出再抗
告狀。並繳納再抗告費新臺幣１千元。
中　　華　　民　　國　　111 　年　　1 　　月　　26　　日

  　　　　　　　　　　　　　書記官  簡維萍